【裁判字號】    99,審簡上,11
【裁判日期】    990210
【裁判案由】    傷害
【裁判全文】
臺灣士林地方法院刑事判決            99年度審簡上字第11號
上  訴  人  臺灣士林地方法院檢察署檢察官
上  訴  人
即  被  告  乙○○
上列上訴人因傷害案件，不服本院內湖簡易庭於中華民國98年12
月18日所為98年度湖簡字第836 號第一審刑事簡易判決（聲請簡
易判決處刑案號：98年度偵字第14711 號），提起上訴，本院管
轄之第二審合議庭判決如下：
    主  文
上訴駁回。
乙○○緩刑貳年。
    事實及理由
一、本案經本院審理結果，認第一審以被告乙○○犯刑法第277
    條第1 項之傷害罪，判處拘役40日，並諭知易科罰金以新臺
    幣（下同）1,000 元折算1 日之折算標準，其認事、用法均
    無違誤，量刑亦屬妥適，應予維持，並引用第一審判決書及
    檢察官聲請簡易判決處刑書記載之事實、證據及理由。
二、上訴人即被告乙○○上訴意旨略以：上訴人業已與告訴人甲
    ○○達成和解，請求從輕量刑等語。檢察官上訴意旨則略以
    ：依告訴人具狀陳述，被告持刀砍傷告訴人，涉犯殺人未遂
    罪，原審僅量處拘役40日，尚屬過輕等語。
三、經查：
  (一)按量刑的輕重，屬事實審法院得依職權自由裁量之事項，苟
    已斟酌刑法第57條各款所列情狀而未逾越法定刑度，不得遽
    指為違法，且在同一犯罪事實與情節，如別無其他加重或減
    輕之原因，下級審量定之刑，亦無過重或失輕之不當情形，
    則上級審法院對下級審法院之職權行使，原則上應予尊重。
  (二)經查，上訴人即被告乙○○於檢察官偵查中及本院審理中均
    坦承犯行，且有原審判決所列證據可資佐證，足認被告係犯
    刑法第277 條第1 項普通傷害罪甚明，自無構成殺人未遂罪
    之可言，且此部分公訴檢察官於本院審理中亦捨棄被告涉犯
    殺人未遂罪為上訴理由。原審斟酌卷內事證資料，並考量告
    訴人甲○○所受傷勢，及上訴人乙○○於原審判決前尚未與
    告訴人達成民事和解賠償損害，並參酌被告犯罪所用之西瓜
    刀1 支並未扣案，且被告復供稱已經丟棄，衡情應已滅失，
    為免將來執行困難，未予宣告沒收等情，援引刑事訴訟法第
    449 條第1 項、第3 項、第454 條第2 項，刑法第277 條第
    1 項、第41條第1 項前段，刑法施行法第1 條之1 第1 項之
    規定，量處拘役40日，並諭知如易科罰金以1,000 元折算1
    日，其認事用法並無違誤，量刑亦屬妥適，上訴人等均空言
    指摘原審量刑不當，難認為有理由，均應予駁回。
四、末查，被告前未曾因故意犯罪受有期徒刑以上刑之宣告，此
    有臺灣高等法院被告前案紀錄表1 份在卷可按，其因一時失
    慮，致犯本罪，犯罪後已坦承犯行，於本院審理時，已與告
    訴人甲○○達成和解，並賠償告訴人9 千元，此有和解書1
    紙附卷可佐（參見本院卷第13頁），顯見被告已具悔意，應
    無再犯之虞，本院認對被告所宣告之刑，以暫不執行為適當
    ，併予宣告緩刑2 年，以啟自新。
據上論斷，應依刑事訴訟法第455 條之1 第1 項、第3 項、第36
8 條、第373 條，刑法第74條第1 項第1 款，判決如主文。
本案經檢察官蔡元仕到庭執行職務。
中    華    民    國    99    年    2     月    10    日
                  刑事第一庭審判長法  官  雷雯華
                                  法  官  吳祚丞
                                  法  官  王沛雷
以上正本證明與原本無異。
本件不得上訴。
                                  書記官  陳麗津
中    華    民    國    99    年    2     月    10    日
附錄本案論罪科刑法條全文：
刑法第277條第1項
傷害人之身體或健康者，處3 年以下有期徒刑、拘役或1 千元以
下罰金。

司法院資訊處製作；財團法人民間司法改革基金會備份。
